臺灣臺中地方法院民事裁定　　　　　　
111年度抗字第217號
抗  告  人  陳緯榮

相  對  人  瀛海矽康科技股份有限公司

法定代理人  梁譽潔


上列抗告人因與相對人間本票裁定事件，對於中華民國111年6月
29日本院111年度司票更(一)字第1號裁定提起抗告，裁定如下：
    主  文
抗告駁回。
抗告費用新臺幣1000元由抗告人負擔。
    理  由
一、按執票人向本票發票人行使追索權時，得聲請法院裁定後強
    制執行，票據法第123條定有明文。次本票執票人依上開法
    條之規定，聲請法院裁定許可對發票人強制執行，係屬非訟
    事件程序，法院僅就形式上審查得否准許強制執行，此項裁
    定並無確定實體上法律關係存否之效力，如發票人就票據債
    務之存否有爭執時，應由發票人提起確認之訴，以資解決，
    最高法院56年台抗字第714號、57年台抗字第76號判例意旨
    參照。又本票既載明免除作成拒絕證書，則執票人聲請裁定
    准予強制執行時，自毋庸提出已為付款提示之證據。發票人
    如主張執票人未為提示，依票據法第124條準用同法第95條
    但書之規定，應由其負舉證之責，最高法院84年度台抗字第
    22號裁定意旨參照。
二、本件相對人主張：伊執有抗告人於民國111年2月8日簽發，
    記載票面金額新臺幣（下同）92萬7577元，免除作成拒絕證
    書(票據號碼：TH0000000)，到期日未記載之本票1紙（下稱
    系爭本票），詎經提示後未獲清償。為此，依票據法第123
    條之規定，聲請裁定准許強制執行等情，業據其提出系爭本
    票為證，又查，系爭本票上確有免除作成拒絕證書之記載，
    且系爭本票皆未載到期日，視為見票即付，而相對人已於書
    狀中陳明其就系爭本票已為付款之提示等語(原審卷第6頁）
    ，則自形式上以觀，相對人已表明其曾向抗告人提示系爭本
    票不獲兌現，即符合行使追索權之要件，且按上開說明，相
    對人毋庸提出已為付款提示之證據，抗告人若抗辯相對人未
    合法提示，應負舉證之責。原審就本票形式為審查後，認其
    具備形式之要件裁定予以准許強制執行，經核並無不合。
三、抗告人於111年7月4日對原審裁定提起抗告，僅記載廢棄原
    裁定意旨，然未陳明抗告理由，經原審承審司法事務官於同
    年月5日發函請抗告人5日內補正抗告理由，抗告人於同年月
    7日收受補正通知函，至今未補正抗告理由，尚難認為其抗
    告為屬有據，從而，抗告人僅具狀提起抗告，並聲明廢棄原
    裁定，為無理由，應予駁回。
四、又對於非訟事件，依法應由關係人負擔費用者，法院裁定命
    關係人負擔時，應一併確定其數額，非訟事件法第24條第1
    項定有明文，爰依法確定本件抗告程序費用額如主文第2項
    所示。
五、據上論結，本件抗告為無理由，依非訟事件法第46條、第21
    條第2項、第24條第1項，民事訴訟法第495條之1第1項、第4
    49條第1項、第78條，裁定如主文。　　
中　　華　　民　　國　　111 　年　　8 　　月　　26　　日
                民事第一庭　審判長法　官　許石慶
　　　　　　　　                  法　官  曹宗鼎 
　　　　　　　　　　　　　　　　　法　官　廖欣儀
正本係照原本作成
本裁定不得再抗告
中　　華　　民　　國　　111 　年　　8 　　月　　26　　日
                                  書記官　陳其良